最　高　行　政　法　院　判　決
　　　　　　　　　　　　　　　　　　 96年度判字第01646號
上　訴　人　佶迪屋精品服飾有限公司
代　表　人　甲○○
訴訟代理人　林昇平
被 上訴 人　財政部臺灣省中區國稅局
代　表　人　乙○○
上列當事人間因有關稅捐事務事件，上訴人對於中華民國95年3
月9日臺中高等行政法院94年度訴字第504號判決，提起上訴，本
院裁定如下：
　　主  文
上訴駁回。
上訴審訴訟費用由上訴人負擔。
　　理  由
一、按對於高等行政法院判決上訴，非以其違背法令為理由，不
    得為之，行政訴訟法第242條定有明文。是對於高等行政法
    院判決上訴，若未具體說明原判決違背何項法令、不適用或
    如何適用不當之具體情事，即非主張原判決違背法令以為上
    訴理由，其上訴為不合法。
二、上訴意旨略以：(一)原處分違章事實欄僅記載上訴人有佣金收
    入，並未在適用法條及應處罰鍰欄說明具體認定上訴人有佣
    金收入之法律依據、事證、佣金計算緣由及應受何法律限制
    不得以銷貨毛利列帳等；又原調查機關財政部臺北市國稅局
    係認上訴人有租金收入，被上訴人卻認上訴人有佣金收入，
    惟租金收入與佣金收入二者之法律關係完全不同，被上訴人
    有適用法律不當之違法。原判決、原處分及訴願決定對此均
    無法律論述，是原判決與原處分均有不適用法律及理由不備
    之違法，被上訴人亦有行政訴訟法第4條第2項所稱濫權之違
    法。(二)上訴人係合作連鎖加盟通路業之銷售商，被上訴人卻
    以百貨公司專櫃銷售業，加以論處。本案第三人香港商捷時
    海外貿易有限公司台灣分公司(下稱捷時公司)為合作連鎖加
    盟通路業之產品開發供應商，將其產品供應給每一合作店，
    合作店與捷時公司為合作連鎖加盟關係，並非由捷時公司所
    設之專櫃，貨物由合作店銷售；而百貨公司專櫃銷售，由供
    應商供貨給百貨公司，集中銷售，兩者全然不同。被上訴人
    所查得合作店合約書、發票清單、合作店營業額、合作店分
    配銷貨毛利等，均為合作連鎖加盟通路業之經營資料，並非
    百貨公司專櫃銷貨，被上訴人不解行業特性，又未探求上訴
    人及捷時公司所訂合約書本意，原處分理由有矛盾。而原判
    決捨棄不取有利於上訴人之解釋，亦同有不解行業特性、理
    由矛盾之違法。(三)被上訴人若以租金收入論處，不但違反法
    律，且違反經驗法則。以民法第2編第5節論，租賃關係應明
    示租賃物、租賃物之具體使用範圍約定、租金金額及支付之
    約定、承租人與出租人之其他權利義務之約定，而合作店合
    約書則無此約定，被上訴人有不適用法律之違法。就經驗法
    則而言，如為租賃合約無人會以合作店合約書為合約名稱，
    其簽約當事人稱為出租人及承租人，何來再約定銷售人員之
    派遣、POS系統之提供、經營管理及如何收款之約定，被上
    訴人所認違反經驗法則，原處分有理由矛盾。而被上訴人並
    非合作店合約書之簽約當事人，如何能解當事人真意，原判
    決如何能依據法律規定或經驗或邏輯論理法則來證實被上訴
    人瞭解合作店合約書簽約當事人簽約時意思表示之真意？就
    此，原判決有理由不備之違法。(四)上訴人係依合作店合約書
    之約定，向捷時公司進貨，並在合作店銷售給買受人，經由
    銷售貨物取得銷貨利潤(即23%或17%部分)，既非租金收入亦
    非佣金收入，貨物為動產，當貨物由捷時公司運抵合作店，
    貨物所有權已移轉給上訴人，上訴人在合作店銷售貨物給買
    受人，所有權由合作店移轉買受人，完全符合營業稅法第3
    條第1項所定銷售貨物，不會有捷時公司支付租金(或佣金)
    給上訴人之情事，且本件物流與金流系統完全相符，則被上
    訴人為背離事實之偏執解釋所為處分，及原判決背離事實所
    為判決，未審酌買受人向上訴人購買貨物、向上訴人交付價
    金、由上訴人處取得貨物所有權及發票之事實，均有不備理
    由之違法。(五)捷時公司派遣人員之約定，實為微利時代知識
    經濟之約定，亦為合作連鎖加盟通路業之慣行約定，上訴人
    比捷時公司更具有租賃店面之能力，捷時公司有名牌產品及
    店面經營人才訓練之能力，上訴人初經營需要有懂貨物，懂
    銷售技巧人員配合，才能順利營運，故採「授權反委託」之
    經營模式經營；即上訴人承租店面，負責經營，由捷時公司
    負責供應產品、商標使用授權，由上訴人反委託捷時公司派
    遣人力為銷售管理，相得益彰，此乃合作店合約書之真諦，
    應為民法第558條、第528條、第533條之代辦、委託關係，
    被上訴人對銷售人員之派遣誤解為捷時公司派員經營合作店
    ，實為處分不備理由之違法。(六)被上訴人以合約書約定合作
    店由捷時公司收款即認合作店銷售給買受人之銷售行為，係
    由捷時公司負責，此顯違背營業稅法第3條第1項之規定，因
    營業稅法中無任何法律規定，訂明以收款為銷售貨物之認定
    依據，被上訴人偏執之解釋，原處分有不適用法律之違法。
    (七)被上訴人如認捷時公司為合作店之實際負責營業人，並支
    付佣金給上訴人，此為租稅主體之爭議，並非租稅客體之爭
    議。詎本件被上訴人所論者為營業稅法第3條第2項、第32條
    第1項，均為租稅客體之相關規定，且就事實而論，捷時公
    司並無指派合作店負責人，並不負經營最後責任，被上訴人
    所論有適用法律不當之違法；上訴人原有銷貨毛利，若被上
    訴人只因合作店合約書有抽成23%或17%之約定，即違法認定
    上訴人有佣金收入，則在被上訴人認定上訴人有佣金收入之
    同時，即應撤銷上訴人之銷貨收入，不應有同一租稅客體有
    兩種重疊性互為獨立排斥之營業收入存在，否則違反司法院
    釋字第385號解釋意旨，且應同時將原依銷貨收入所認定之
    營利事業所得稅及個人綜合所得稅撤銷，否則同有適用法律
    不當之違法。(八)被上訴人認上訴人有佣金收入，未依法給予
    憑證，應依稅捐稽徵法第44條處罰，此與原調查機關財政部
    臺北市國稅局查緝案件稽查報告所認違反財政部77年4月2日
    台財稅第761126555號函令應逐筆開立發票，應依稅捐稽徵
    法第44條之處罰相互矛盾，原處分有理由矛盾之違法。(九)原
    審違背行政訴訟法第133條規定，未就合作店合約書之解釋
    ，探求當事人之真意，亦未調查原調查機關財政部臺北市國
    稅局之原稽查報告，而原處分內容與稽查報告內容有重大矛
    盾，業如前述云云，提起上訴。核其狀述內容，無非指摘原
    處分違誤、重述其在原審業經主張而為原判決摒棄不採之陳
    詞、證據，因而猶執主觀歧異之意見，空言主張原判決有不
    適用法律、理由不備、理由矛盾、未依職權調查證據之違法
    ，尚難認已具體指明原判決違背何項法令、不適用或如何適
    用不當之具體情事，即非主張原判決違背法令以為上訴理由
    ，揆諸首開規定及說明，其上訴為不合法，應予駁回。
三、依行政訴訟法第249條第1項前段、第104條、民事訴訟法第
    95條、第78條，裁定如主文。
中　　華　　民　　國　　96　　年　　9　　 月　　14　　日
                  第五庭審判長法  官　林　茂　權
                              法  官　吳　東　都
                              法  官  鄭　忠　仁
                              法  官　黃　本　仁
                              法  官　黃  清  光
以  上  正  本  證  明  與  原  本  無  異
中　　華　　民　　國　　96　　年　　9　　 月　　14　　日
　　　　　　　　　　　　　　　書記官　王　福　瀛
